【裁判字號】    99,上訴,687
【裁判日期】    990303
【裁判案由】    違反商業會計法等
【裁判全文】
臺灣高等法院刑事判決                 99年度上訴字第687號
上  訴  人
即  被  告  甲○○
上列上訴人因違反商業會計法等案件，不服臺灣板橋地方法院98
年度訴字第4243號，中華民國98年12月31日第一審判決（起訴案
號：臺灣板橋地方法院檢察署98年度偵字第17880號），提起上
訴，本院判決如下：
    主  文
上訴駁回。
    理  由
一、按刑事訴訟法第350條、第361條、第362條、第367條規定，
    不服地方法院之第一審判決而上訴者，須提出上訴書狀，並
    應敘述具體理由，為上訴必備之程式；其所提出之書狀未敘
    述上訴理由，或僅曾以言詞陳述上訴理由者，均應於上訴期
    間屆滿後二十日內補提理由書於第一審法院。惟原審法院對
    上訴書狀有無記載理由，僅應為形式上之審查，認有欠缺，
    且未據上訴人自行補正者，始應定期間先命補正，至於上訴
    理由是否具體，係屬第二審法院審查範圍，不在命補正之列
    （刑事訴訟法第361條之立法意旨參照）。倘上訴人已提出
    上訴理由，但所提非屬具體理由者，應由第二審法院以上訴
    不合法律上之程式，判決駁回之。而所謂具體理由，必係依
    據卷內既有訴訟資料或提出新事證，指摘或表明第一審判決
    有何採證認事、用法或量刑等足以影響判決本旨之不當或違
    法，而構成應予撤銷之具體事由，始克當之；倘僅泛言原判
    決認定事實錯誤、違背法令、量刑失之過重或輕縱，而未依
    上揭意旨指出具體事由，或形式上雖已指出具體事由，然該
    事由縱使屬實，亦不足以認為原判決有何不當或違法者，皆
    難謂係具體理由，俾與第二審上訴制度旨在請求第二審法院
    撤銷、變更第一審不當或違法之判決，以實現個案救濟之立
    法目的相契合，並節制濫行上訴（最高法院97年度台上字第
    892號裁判意旨參照）。又刑罰之量定，本為法院得依職權
    自由裁量之事項，苟於法定刑度之內，予以量定，且客觀上
    並無明顯濫權之情形者，自不容當事人任憑主觀意見，指摘
    其違法、失當。是原判決倘就如何量定其宣告刑之理由，已
    敘明審酌之因素，被告仍泛詞指摘量刑過重，而未提出證據
    資料，以供審查，自難認為其理由已經明確、具體，足以影
    響判決本旨之不當或違法，而構成應予撤銷或變更之具體事
    由，則所提上訴，即非適法。
二、經查：本件原判決依上訴人即被告甲○○於原審法院審理時
    之自白、卷附之財政部臺灣省北區國稅局查緝案件稽查報告
    、達詮公司營業稅稅籍資料查詢作業、達詮公司設立登記表
    、臺北縣政府營利事業登記核准通知書、委託書、營利事業
    統一發證設立登記申請書、營業人設立登記查簽表、營業商
    號使用統一發票申請書、新開業營業人訪問卡、專案申請調
    檔統一發票查核名冊及清單（進項）、專案申請調檔統一發
    票查核名冊及清單（銷項）為據，認定被告確有犯商業負責
    人填製及記入不實及幫助逃漏稅捐之犯行，且被告係以一行
    為觸犯上開罪名，為想像競合犯，應從一重之填製不實會計
    憑證罪處斷，因而論處被告違反商業會計法第71條第1款之
    商業負責人填製不實會計憑證罪，處有期徒刑3月，並諭知
    易科罰金之標準。減為有期徒刑1月又15日，並諭知易科罰
    金之標準。被告不服原判決，於99年1月18日提起上訴，被
    告上訴意旨僅泛稱：伊家境不好，生活困難，且身體不好，
    行動不便，血壓高、罹患糖尿病，須長期控制，又須照顧家
    中三個分別為8歲、6歲及4歲之孫子，況伊已知錯，爰請求
    審酌上情，准予宣告緩刑云云，惟查，原審已詳敘所憑證據
    與認定之理由，並審酌上訴人所為造成國家財政損失，嚴重
    影響稅賦管理之公平性，犯罪所生危害非輕，兼衡其素行、
    犯罪之動機、目的、手段及犯後態度等一切情狀，予以綜合
    考量後，科刑如前所述。原審法院就刑罰裁量職權之行使，
    既未逾越法定刑度，亦未濫用自由裁量之權限，刑度亦屬妥
    適，核無不當或違法之情形。且量刑輕重及應否宣告緩刑，
    均屬事實審法院得依職權自由裁量之事項，上訴人不得任意
    指摘為違法（最高法院71年度台上字第1399號裁判意旨參照
    ）。從而，上訴人上訴意旨僅據其個人家庭事由，請求宣告
    緩刑云云，自無所據。是被告提起本件上訴，並未依卷內既
    有訴訟資料或提出新事證，指摘或表明原判決有何採證認事
    、用法或量刑等足以影響判決本旨之不當或違法，構成應撤
    銷之具體事由，難認已提出具體之上訴理由，揆諸上開規定
    ，其上訴顯屬違背法律上之程式，應予駁回，並不經言詞辯
    論為之。
據上論斷，應依刑事訴訟法第367條前段、第372條，判決如主文
。
中    華    民    國    99    年    3     月     3    日
                  刑事第七庭  審判長法  官  宋明蒼
                                    法  官  楊智勝
                                    法  官  游紅桃
以上正本證明與原本無異。
如不服本判決，應於收受送達後10日內向本院提出上訴書狀，其
未敘述上訴之理由者並得於提起上訴後10日內向本院補提理由書
（均須按他造當事人之人數附繕本）「切勿逕送上級法院」。
                                    書記官  戴伯勳
中    華    民    國    99    年    3     月    4     日

司法院資訊處製作；財團法人民間司法改革基金會備份。
